【裁判字號】    99,台上,4521
【裁判日期】    990715
【裁判案由】    違反兒童及少年性交易防制條例等罪
【裁判全文】
最高法院刑事判決            九十九年度台上字第四五二一號
上  訴  人  甲○○原名張○○
選任辯護人  蔡明哲律師
上  訴  人  乙○○
上列上訴人等因違反兒童及少年性交易防制條例等罪案件，不服
台灣高等法院高雄分院中華民國九十九年五月六日第二審判決（
九十九年度上訴字第一一三號，起訴案號：台灣高雄地方法院檢
察署九十七年度偵字第一九三九０號），提起上訴，本院判決如
下：
    主  文
上訴駁回。
    理  由
按刑事訴訟法第三百七十七條規定，上訴於第三審法院，非以判
決違背法令為理由，不得為之。是提起第三審上訴，應以原判決
違背法令為理由，係屬法定要件。如果上訴理由書狀並未依據卷
內訴訟資料，具體指摘原判決不適用何種法則或如何適用不當，
或所指摘原判決違法情事，顯與法律規定得為第三審上訴理由之
違法情形，不相適合時，均應認其上訴為違背法律上之程式，予
以駁回。本件原判決認定上訴人甲○○（原名張○○）、乙○○
與綽號「ＫＫ」、「阿民」、「小築」等姓名不詳成年人，共同
基於引誘、媒介已滿或未滿十八歲女子與他人性交以營利之圖，
先由甲○○與「ＫＫ」面試並錄用前往應徵「傳播妹」之未滿十
八歲Ａ女及已滿十八歲王○慧（原名王○蓉），繼由「阿民」在
網路上刊登「大高雄美少女集中營外出服務」之足以引誘、媒介
、暗示或其他促使人為性交易訊息之廣告，招徠不特定男客與彼
等所媒介之女子為性交易，再由乙○○聯絡或開車載送各該女子
前往性交易，藉以從中獲利，嗣經警員楊○旺執行網路犯罪偵查
，於民國九十六年十一月二十日查獲依「小築」媒介指示乙○○
駕車載往從事性交易之王○慧，又於同年十二月一日查獲依乙○
○媒介指示從事性交易之Ａ女，再於同年十二月二十一日查獲依
「阿民」媒介指示乙○○駕車載往從事性交易之王○慧等情，因
予撤銷第一審判決，改判仍論處上訴人等共同意圖使女子與他人
為性交之行為而媒介以營利（甲○○二罪、乙○○一罪）、共同
意圖使未滿十八歲之女子與他人為性交之行為而媒介以營利罪刑
，已敘明係依憑證人Ａ女、王○慧、吳○穎（乙○○女友）、楊
○旺之結證，並有卷附自網路廣告「大高雄美少女集中營外出服
務」翻拍之照片等項證據，資為事實認定。對於甲○○否認參與
引誘、媒介上開性交易犯行，乙○○以不知所媒介之Ａ女未滿十
八歲為辯，原判決認為均無可採，亦依查證所得逐一指駁說明。
從形式上觀察，原判決並無違背法令情事。甲○○上訴意旨以：
證人吳○穎之證言係自行臆測或轉述乙○○敘述，原判決採為認
定事實之憑據，有適用法則不當之違法等語。乙○○上訴意旨則
以：證人Ａ女於第一審證稱未主動告知伊未滿十八歲，是伊不知
Ａ女未滿十八歲，原判決未就此說明不採之理由，自屬理由不備
；又該集團係由甲○○經營，伊在集團內純係依通知擔任載送小
姐之馬伕，並從中向小姐收取車資，充其量僅係幫助犯而非共同
正犯，原判決亦有適用法則不當之違法等語。惟查證人Ａ女、王
○慧於偵審中證實前往應徵「傳播妹」時係由甲○○面試並錄用
無訛，證人Ａ女並於原審稱於應徵時即已表明未滿十八歲屬實，
上訴人等且在網路上登載「大高雄美少女集中營外出服務」廣告
訊息，益徵係以引誘、媒介未滿或已滿十八歲女子從事性交易。
原判決業已就此論述綦詳，上訴人等上訴意旨所為指摘，顯與證
人Ａ女、王○慧上開證述及原判決之論敘不符，殊非依據卷內資
料執為指摘之合法第三審上訴理由。再就原判決論列之證據以觀
，縱剔除證人吳○穎之證述，仍應為同一事實認定，是甲○○此
部分顯係對於判決本旨不生影響之事項而為指摘，依刑事訴訟法
第三百八十條規定，亦非適法之第三審上訴理由。本件上訴人等
上訴違背法律上之程式，均應駁回。
據上論結，應依刑事訴訟法第三百九十五條前段，判決如主文。
中    華    民    國  九十九  年    七    月   十五   日
                      最高法院刑事第十庭
                          審判長法官  花  滿  堂
                                法官  黃  正  興
                                法官  陳  東  誥
                                法官  林  錦  芳
                                法官  洪  昌  宏
本件正本證明與原本無異
                                      書  記  官
中    華    民    國  九十九  年    七    月   十九   日
                                                      K

司法院資訊處製作；財團法人民間司法改革基金會備份。
